臺灣板橋地方法院刑事判決　　　　　　 100年度易字第1013號
公　訴　人　臺灣板橋地方法院檢察署檢察官
被　　　告　呂至泰
上列被告因竊盜案件，經檢察官提起公訴（99年度偵字第26731
號、第28185 號、100 年度偵字第2629號），其中，關於如附表
所示之犯罪事實，本院依簡式審判程序，判決如下：
    主  文
呂至泰犯如附表所示之罪，各處如附表所示之宣告刑，有期徒刑
部分，應執行有期徒刑捌年。
    事  實
一、呂至泰於民國90年間，因準強盜未遂案件，經本院以91年度
    訴字第576 號判決判處有期徒刑1 年10月，上訴後，由台灣
    高等法院以91年度上訴字第2736號判決上訴駁回，復上訴後
    ，由最高法院以92年度台上字第670 號判決上訴駁回確定；
    另於92年間，因竊盜案，經本院以92年度易字第892 號判決
    判處有期徒刑1 年8 月，上訴後，由台灣高等法院以92年度
    上易字第2047號判決上訴駁回確定，前揭二案所處徒刑，嗣
    經台灣高等法院以92年度聲字第1239號裁定應執行有期徒刑
    3 年4 月確定，於95年1 月9 日假釋出監，併付保護管束，
    迄95年3 月15日保護管束期滿，未經撤銷假釋，未執行之刑
    以已執行論；另於96年間，因竊盜案，經台灣台北地方法院
    以99年度易緝字第161 號判決判處有期徒刑8 月、8 月、4
    月，並定應執行有期徒刑1 年7 月，上訴後，由台灣高等法
    院以99年度上易字第2474號判決將原判決撤銷，改處有期徒
    刑6 月、6 月、4 月，並定應執行有期徒刑1 年2 月確定；
    詎猶未知所戒慎，而為下列行為：
(一)、基於意圖為自己不法所有之竊盜犯意，於如附表編號1 至4
    、6 至17所示之時間、地點，以如附表編號1 至4 、6 至17
    所示之犯罪手法，竊取如附表編號1 至4 、6 至17所示之財
    物（侵入住宅竊盜部分，就無故侵入住宅罪嫌，均未據告訴
    ；另，附表編號8係竊盜未遂）。
(二)、基於意圖為自己不法所有之侵占遺失物犯意，於如附表編號
    5 所示之時間、地點，拾獲江泓毅所遺失之皮包（內有中國
    信託銀行提款卡、載有該提款卡密碼之資料），即將之侵占
    入己。
(三)、基於意圖為自己不法之所有，以不正方法由自動付款設備取
    得他人之物之犯意，於如附表編號2 、3 、5 、7 所示之時
    間、地點，持拾獲或竊得之金融卡，將之插入自動提款機，
    併輸入該金融卡之密碼，使自動付款設備辨識系統對於真正
    持卡人之判別陷於錯誤，而交付各如附表編號2 、3 、5 、
    7 所示之現金；嗣經警調閱各案發現場附近之監視錄影畫面
    ，乃循線查悉上情。
二、案經莊志民訴由臺北縣政府（現改制為新北市政府，下同）
    警察局土城分局、江泓毅訴由臺北縣政府警察局海山分局及
    臺北縣政府警察局中和第一分局移送臺灣板橋地方法院檢察
    署檢察官偵查後起訴。
    理  由
一、認定犯罪事實所憑之證據及理由：
    訊據被告對前開犯罪事實於警詢、偵查及本院審理中坦認在
    卷，併經證人黃淑華、李健銘、莊志民、詹石沛、江泓毅、
    孟福德、楊凱婷、黃玉廷、高淇倫、莊雪、覺雅、張智善
    、葉本全、陳燕輝、林家財、陳麗新、吳佩芬於警詢中證述
    明確，且有監視錄影翻拍相片數幀、失竊現場相片數幀、車
    籍查詢資料- 基本資料詳細畫面、台北縣政府警察局車輛協
    尋電腦輸入單、莊志民之土城郵局郵政存簿儲金簿內頁明細
    、李健銘之台灣銀行綜合存款存摺內頁明細等在卷可稽，俱
    徵被告前開自白應與事實相符，可以採信；從而，本件事證
    明確，被告犯行堪以認定。
二、新舊法比較：
    查被告本案如附表編號1 至4 、6 至8 、10至11、14、16至
    17所示之竊盜犯行，係以侵入住宅之方式為之，而被告為前
    開行為後，刑法第321 條第1 項第1 款（夜間侵入住宅竊盜
    ）之規定，已於100 年1 月26日經總統以華總一義字第1000
    0015561 號令修正公布，並自同年月28日起生效施行，修正
    後之刑法第321 條第1 項各款之處罰規定，法定刑由「六月
    以上、五年以下有期徒刑」修正為「六月以上、五年以下有
    期徒刑，得併科新臺幣十萬元以下罰金」，其法定刑已增列
    審判者尚得就行為人併科罰金，修正後之規定對被告較為不
    利；又該條項第1 款之構成要件，則由「於夜間侵入住宅或
    有人居住之建築物、船艦或隱匿其內而犯之者」修正為「侵
    入住宅或有人居住之建築物、船艦或隱匿其內而犯之者」，
    參諸前開修正之立法理由，乃因有鑑於以侵入住宅方式犯竊
    盜罪，對於被害人財產法益之侵害，並不因日間、夜間而有
    所不同，且近年來因社會變遷及生活型態之改變，民眾工作
    時間涵蓋日夜間時段，居家休息時間亦不限於夜間，與昔日
    農業社會有所不同，是以侵入住宅竊盜對於被害人居家安全
    均構成相當之威脅及危險性，爰將「夜間」刪除，使不分於
    夜間或白天侵入住宅竊盜，均有加重竊盜罪之適用，益見前
    開構成要件之修正，乃係構成要件之放寬，是修正後之規定
    ，對被告而言較為不利；比較修正前、後刑法第321 條第1
    項之規定，依刑法第2 條第1 項前段之規定，應適用行為時
    即修正前舊法之規定，對被告較為有利（即於100 年1 月28
    日前，犯白天住宅竊案，應依刑法第320 條第1 項之普通竊
    盜罪處罰，自100 年1 月28日起，犯白天住宅竊案，則應依
    刑法第321 條第1 項第1 款之加重竊盜罪處罰，新修正刑法
    第321 條第1 項第1 款之罪，核對被告較為不利，依刑法第
    2 條第1 項從舊從輕原則，應適用行為時即修正前舊法之規
    定，對被告較為有利，即本案被告所犯白天住宅竊案部分，
    仍應依刑法第320 條第1 項之普通竊盜罪處罰，附此敘明）
    。
三、應適用之法律、科刑審酌事由：
(一)、按刑法上所謂夜間，為日出前日沒後（最高法院29年滬上字
    第63號判例意旨參照），次按刑法第339 條之2 第1 項之以
    不正方法由自動付款設備取得他人之物罪，其所謂「不正方
    法」，係泛指一切不正當之方法而言，並不以施用詐術為限
    ，例如以強暴、脅迫、詐欺、竊盜或侵占等方式取得他人之
    提款卡及密碼，再冒充本人由自動提款設備取得他人之物，
    或以偽造他人之提款卡由自動付款設備取得他人之物等等，
    均屬之（最高法院94年度臺上字第4023號判決要旨參照）；
    茲被告如附表編號1 至4 、7 至8 、10、14、16至17所示之
    侵入住宅竊盜時間，均係於日出前日沒後為之，有日出日沒
    時刻表、本院辦理刑事案件電話紀錄查詢表可稽，是核被告
    如附表編號1 至4 、7 、10、14、16至17所示之於日出前日
    沒後侵入住宅竊盜犯行，均係犯修正前之刑法第321 條第1
    項第1 款之夜間侵入住宅竊盜罪；其如附表編號8 所示之於
    日出前日沒後侵入住宅竊盜未遂犯行，係犯修正前之刑法第
    321 條第1 項第1 款、第2 項之夜間侵入住宅竊盜未遂罪，
    被告著手於附表編號8 所述竊盜行為之實行，尚未竊得財物
    即倉皇逃離而不遂，依刑法第25條第1 項規定，為未遂犯，
    爰按刑法第25條第2 項規定，依既遂犯之刑減輕之；其如附
    表編號6 、9 、11、12、13、15所示之竊盜行為，係犯刑法
    第320 條第1 項之竊盜罪；其如附表編號2 、3 、5 、7 所
    示持侵占、竊盜所得被害人之提款卡插入自動提款設備併輸
    入金融卡之密碼，使自動付款設備辨識系統對於真正持卡人
    之判別陷於錯誤，而交付現金之行為，均係犯刑法第339 條
    之2 第1 項之非法由自動付款設備取財罪；其如附表編號5
    所為拾獲被害人遺失皮包後侵占入己之行為，係犯刑法第33
    7 條之侵占遺失物罪；又被告於90年間，因準強盜未遂案件
    ，經本院以91年度訴字第576 號判決判處有期徒刑1 年10月
    ，上訴後，由台灣高等法院以91年度上訴字第2736號判決上
    訴駁回，復上訴後，由最高法院以92年度台上字第670 號判
    決上訴駁回確定；另於92年間，因竊盜案，經本院以92年度
    易字第892 號判決判處有期徒刑1 年8 月，上訴後，由台灣
    高等法院以92年度上易字第2047號判決上訴駁回確定，前揭
    二案所處徒刑，嗣經台灣高等法院以92年度聲字第1239號裁
    定應執行有期徒刑3 年4 月確定，於95年1 月9 日假釋出監
    ，併付保護管束，迄95年3 月15日保護管束期滿，未經撤銷
    假釋，未執行之刑以已執行論等情，有台灣高等法院被告前
    案紀錄表在卷可稽，是其於有期徒刑執行完畢以後，5 年以
    內，因故意再犯本件有期徒刑以上之夜間侵入住宅竊盜罪、
    夜間侵入住宅竊盜未遂罪、普通竊盜罪、非法由自動付款設
    備取財等罪，均為累犯，應依刑法第47條第1 項規定，各加
    重其刑（至被告所犯侵占遺失物罪部分，因法定最高本刑為
    罰金刑，自無累犯加重可言）；被告如附表編號8 所示犯行
    ，同有刑之加重減輕事由，爰依法先加後減之；至被告前開
    所犯各罪間，犯意個別、行為互殊，應予分論併罰。
(二)、爰審酌被告不思循正途獲取財物，反而率為竊盜犯行，甚屬
    不該，然念其犯後坦承犯行，態度良好，兼衡其素行、犯罪
    動機、目的、手段等一切情狀，就其本件前開各犯行，分別
    量處如主文所示之刑，並就罰金刑部分，諭知如易服勞役之
    折算標準，另就所宣告多數有期徒刑部分，定其應執行之刑
    ，以示儆懲。
四、公訴意旨另謂：被告呂至泰於98年11月29日6 時4 分許，在
    羅永宏位於臺北縣中和市（現改為新北市中和區○○○路99
    巷22弄15號5 樓，以路邊拾取之衣架勾開羅永宏前址住處鐵
    門後入內竊得美金600 元、3 錢重之金飾1 條（即起訴書附
    表編號7 所述之部分），因認被告就此部分，涉犯刑法第32
    1 條第1 項第1 款之夜間侵入住宅竊盜罪嫌部分，因另經本
    院以100 年度易字第17、579 號判決確定在案，此部分由本
    院另為免訴判決，附此敘明。
據上論斷，應依刑事訴訟法第273 條之1 第1 項、第299 條第1
項前段，刑法第2 條第1 項前段、第320 條第1 項、第321 條第
1 項第1 款、第2 項（修正前）、第339 條之2 第1 項、第337
條、第42條第3 項前段、第25條、第47條第1 項、第51條第5 款
，刑法施行法第1 條之1 ，判決如主文。
本案經檢察官高智美到庭執行職務。
中    華    民    國   100    年    5     月    16    日
                  刑事第二十庭法  官  陳明偉
附表：
┌──┬─────┬─────┬───┬─────┬──────┬─────┐
│編號│ 犯罪時間 │ 犯罪地點 │被害人│ 犯罪手法 │犯罪所得財物│罪名與刑度│
├──┼─────┼─────┼───┼─────┼──────┼─────┤
│  1 │95年12月初│臺北縣新莊│黃淑華│以路邊拾取│內有信用卡、│犯夜間侵入│
│    │某日之夜間│市（現改制│      │之衣架（尚│身分證、現金│住宅竊盜罪│
│    │某時許    │為新北市新│      │無證據證明│約新臺幣（下│，累犯，處│
│    │          │莊區）中華│      │已屬足對人│同）2,500元 │有期徒刑捌│
│    │          │路2段212號│      │之生命、身│之皮包1只   │月；      │
│    │          │4樓       │      │體、健康安│            │          │
│    │          │          │      │全構成威脅│            │          │
│    │          │          │      │，而足供兇│            │          │
│    │          │          │      │器使用）勾│            │          │
│    │          │          │      │開被害人住│            │          │
│    │          │          │      │處鐵門後入│            │          │
│    │          │          │      │內行竊    │            │          │
├──┼─────┼─────┼───┼─────┼──────┼─────┤
│  2 │96年5月20 │臺北縣土城│李健銘│以路邊拾取│身分證2張、 │犯夜間侵入│
│    │日5 時8 分│市（現改制│      │之衣架（尚│駕照4張、提 │住宅竊盜罪│
│    │日出前之同│為新北市土│      │無證據證明│款卡6張、信 │，累犯，處│
│    │日4 時許的│城區，下同│      │已屬足對人│用卡3張、健 │有期徒刑捌│
│    │夜間      │）中央路2 │      │之生命、身│保卡3張、行 │月；又犯非│
│    │          │段233號10 │      │體、健康安│動電話2支、 │法由自動付│
│    │          │樓        │      │全構成威脅│永豐銀行支票│款設備取財│
│    │          │          │      │，而足供兇│印鑑1個、現 │罪，累犯，│
│    │          │          │      │器使用）勾│金約6萬元   │處有期徒刑│
│    │          │          │      │開被害人住│            │月；    │
│    │          │          │      │處鐵門後入│            │          │
│    │          │          │      │內行竊，另│            │          │
│    │          │          │      │於同日持被│            │          │
│    │          │          │      │害人之提款│            │          │
│    │          │          │      │卡提領被害│            │          │
│    │          │          │      │人於臺灣銀│            │          │
│    │          │          │      │行10,000元│            │          │
│    │          │          │      │之存款。  │            │          │
├──┼─────┼─────┼───┼─────┼──────┼─────┤
│  3 │96年5月20 │臺北縣土城│莊志民│以路邊拾取│身分證1張、 │犯夜間侵入│
│    │日5 時8 分│市○○路2 │      │之衣架（尚│健保卡2張、 │住宅竊盜罪│
│    │日出前之同│段233之9號│      │無證據證明│提款卡1張、 │，累犯，處│
│    │日4 時許的│11樓      │      │已屬足對人│現金4萬2,000│有期徒刑捌│
│    │夜間      │          │      │之生命、身│元          │月；又犯非│
│    │          │          │      │體、健康安│            │法由自動付│
│    │          │          │      │全構成威脅│            │款設備取財│
│    │          │          │      │，而足供兇│            │罪，累犯，│
│    │          │          │      │器使用）勾│            │處有期徒刑│
│    │          │          │      │開被害人住│            │肆月；    │
│    │          │          │      │處鐵門後入│            │          │
│    │          │          │      │內行竊，另│            │          │
│    │          │          │      │於同日持被│            │          │
│    │          │          │      │害人之提款│            │          │
│    │          │          │      │卡提領被害│            │          │
│    │          │          │      │人之存款2 │            │          │
│    │          │          │      │萬元。    │            │          │
├──┼─────┼─────┼───┼─────┼──────┼─────┤
│  4 │96年6月28 │臺北縣土城│詹石沛│以路邊拾取│內有身分證、│犯夜間侵入│
│    │日5 時7 分│市○○街7 │      │之衣架（尚│行照、駕照、│住宅竊盜罪│
│    │日出前之同│巷14號2樓 │      │無證據證明│健保卡、提款│，累犯，處│
│    │日4 時許的│          │      │已屬足對人│卡3張、電話 │有期徒刑捌│
│    │夜間      │          │      │之生命、身│簿1本、現金 │月；      │
│    │          │          │      │體、健康安│3,500元之皮 │          │
│    │          │          │      │全構成威脅│包1只       │          │
│    │          │          │      │，而足供兇│            │          │
│    │          │          │      │器使用）勾│            │          │
│    │          │          │      │開被害人住│            │          │
│    │          │          │      │處鐵門後入│            │          │
│    │          │          │      │內行竊    │            │          │
├──┼─────┼─────┼───┼─────┼──────┼─────┤
│  5 │98年4月5日│臺北縣板橋│江泓毅│拾獲被害人│            │犯侵占遺失│
│    │4 時許    │市（現改制│      │之皮包後侵│            │物罪，處罰│
│    │          │為新北市板│      │占其中國信│            │金新臺幣伍│
│    │          │橋區，下同│      │託銀行提款│            │仟元，如易│
│    │          │）三民路2 │      │卡，再持往│            │服勞役，以│
│    │          │段148號土 │      │銀行之自動│            │新臺幣壹仟│
│    │          │地銀行光復│      │櫃員機提款│            │元折算壹日│
│    │          │分行附近  │      │，分10次提│            │；又犯非法│
│    │          │          │      │領被害人存│            │由自動付款│
│    │          │          │      │款共計24萬│            │設備取財罪│
│    │          │          │      │元        │            │，累犯，處│
│    │          │          │      │          │            │有期徒刑捌│
│    │          │          │      │          │            │月；      │
├──┼─────┼─────┼───┼─────┼──────┼─────┤
│  6 │98年9月12 │臺北縣土城│孟福德│以路邊拾取│身分證1張、 │犯竊盜罪，│
│    │日5 時39分│市○○街69│      │之衣架（尚│健保卡1張、 │累犯，處有│
│    │日出後，至│號5樓     │      │無證據證明│重型機車駕照│期徒刑陸月│
│    │孟福德同日│          │      │已屬足對人│1張、自用小 │；        │
│    │6 時27分發│          │      │之生命、身│客車駕照1張 │          │
│    │現失竊前之│          │      │體、健康安│、機車行照1 │          │
│    │該日白天某│          │      │全構成威脅│張、花旗銀行│          │
│    │時許      │          │      │，而足供兇│信用卡1張、 │          │
│    │          │          │      │器使用）勾│現金1萬2000 │          │
│    │          │          │      │開被害人住│元          │          │
│    │          │          │      │處鐵門後入│            │          │
│    │          │          │      │內行竊    │            │          │
├──┼─────┼─────┼───┼─────┼──────┼─────┤
│  7 │98年12月9 │臺北縣中和│楊凱婷│以路邊拾取│被害人之身分│犯夜間侵入│
│    │日4時50分 │市○○街  │      │之衣架（尚│證、健保卡各│住宅竊盜罪│
│    │許之夜間  │467巷20弄7│      │無證據證明│1張、郵局、 │，累犯，處│
│    │          │之1號4樓  │      │已屬足對人│臺灣企銀提款│有期徒刑捌│
│    │          │          │      │之生命、身│卡各1張、行 │月；又犯非│
│    │          │          │      │體、健康安│動電話1支、 │法由自動付│
│    │          │          │      │全構成威脅│現金1萬6,000│款設備取財│
│    │          │          │      │，而足供兇│元、被害人之│罪，累犯，│
│    │          │          │      │器使用）勾│夫陳光興之身│處有期徒刑│
│    │          │          │      │開被害人住│分證1張、台 │陸月；    │
│    │          │          │      │處鐵門後入│灣銀行提款卡│          │
│    │          │          │      │內行竊，另│2張、被害人 │          │
│    │          │          │      │於同日持竊│之女陳怡茜之│          │
│    │          │          │      │得之被害人│臺灣企銀提款│          │
│    │          │          │      │之女陳怡茜│卡1張       │          │
│    │          │          │      │之臺灣企銀│            │          │
│    │          │          │      │提款卡提領│            │          │
│    │          │          │      │其存款4萬 │            │          │
│    │          │          │      │元。      │            │          │
├──┼─────┼─────┼───┼─────┼──────┼─────┤
│ 8  │99年1月8日│臺北縣中和│黃玉廷│以路邊拾取│行竊時為被害│犯夜間侵入│
│    │6 時41分日│市○○路  │      │之衣架（尚│人所發現，因│住宅竊盜未│
│    │出前之同日│111巷61弄7│      │無證據證明│而未能竊得財│遂罪，累犯│
│    │5 時3 分許│號3樓     │      │已屬足對人│物即逃離現場│，處有期徒│
│    │的夜間    │          │      │之生命、身│而未遂      │刑陸月；  │
│    │          │          │      │體、健康安│            │          │
│    │          │          │      │全構成威脅│            │          │
│    │          │          │      │，而足供兇│            │          │
│    │          │          │      │器使用）勾│            │          │
│    │          │          │      │開被害人住│            │          │
│    │          │          │      │處鐵門後入│            │          │
│    │          │          │      │內行竊    │            │          │
├──┼─────┼─────┼───┼─────┼──────┼─────┤
│ 9  │99年2月6日│臺北縣中和│高淇倫│以自備之機│被害人之胞兄│犯竊盜罪，│
│    │3時許     │市○○街  │      │車鑰匙開啟│高志釧所有之│累犯，處有│
│    │          │274巷32號 │      │機車電門鎖│車牌號碼GZM-│期徒刑月│
│    │          │前        │      │後發動引擎│553號重型機 │；        │
│    │          │          │      │竊取機車  │車          │          │
├──┼─────┼─────┼───┼─────┼──────┼─────┤
│ 10 │99年2月6日│臺北縣板橋│莊雪  │以路邊拾取│金項鍊3條、 │犯夜間侵入│
│    │6 時34分日│市○○路2 │      │之衣架（尚│金戒指4只、 │住宅竊盜罪│
│    │出前（莊雪│段居仁巷28│      │無證據證明│現金9萬元   │，累犯，處│
│    │於同日6 時│號5樓     │      │已屬足對人│            │有期徒刑捌│
│    │10分發現失│          │      │之生命、身│            │月；      │
│    │竊）之該日│          │      │體、健康安│            │          │
│    │某時許的夜│          │      │全構成危害│            │          │
│    │間        │          │      │而可供兇器│            │          │
│    │          │          │      │使用）勾開│            │          │
│    │          │          │      │被害人住處│            │          │
│    │          │          │      │鐵門後入內│            │          │
│    │          │          │      │行竊      │            │          │
├──┼─────┼─────┼───┼─────┼──────┼─────┤
│ 11 │99年2月6日│臺北縣板橋│覺雅│以路邊拾取│筆記型電腦1 │犯竊盜罪，│
│    │6 時34分日│市○○路2 │      │之衣架（尚│臺（價值約3 │累犯，處有│
│    │出後，至覺│段居仁巷44│      │無證據證明│萬5,000元） │期徒刑陸月│
│    │雅同日8 │號3樓     │      │已屬足對人│、鑽石項鍊1 │；        │
│    │時30分發現│          │      │之生命、身│條、金手鍊3 │          │
│    │失竊前之該│          │      │體、健康安│條（價值共計│          │
│    │日白天某時│          │      │全構成危害│約3萬元）、 │          │
│    │許        │          │      │，而可供兇│金項鍊2條（ │          │
│    │          │          │      │器使用）勾│價值共計約4 │          │
│    │          │          │      │開被害人住│萬元）、汽車│          │
│    │          │          │      │處鐵門後入│鑰匙2把、現 │          │
│    │          │          │      │內行竊    │金約2萬元   │          │
├──┼─────┼─────┼───┼─────┼──────┼─────┤
│ 12 │99年2月20 │臺北縣板橋│張智善│以自備之機│被害人所使用│犯竊盜罪，│
│    │日3、4時許│市○○路2 │      │車鑰匙開啟│之車牌號碼  │累犯，處有│
│    │          │段居仁巷25│      │機車電門鎖│CYU-932號重 │期徒刑月│
│    │          │號前      │      │後發動引擎│型機車      │；        │
│    │          │          │      │竊取機車  │            │          │
├──┼─────┼─────┼───┼─────┼──────┼─────┤
│ 13 │99年4月15 │臺北縣板橋│葉本全│以自備之機│被害人所有之│犯竊盜罪，│
│    │日3時許   │市○○路2 │      │車鑰匙開啟│車牌號碼AXJ-│累犯，處有│
│    │          │段光榮巷30│      │機車電門後│993號重型機 │期徒刑月│
│    │          │弄3號前   │      │發動引擎竊│車          │；        │
│    │          │          │      │取機車    │            │          │
├──┼─────┼─────┼───┼─────┼──────┼─────┤
│ 14 │99年4月15 │臺北縣板橋│陳燕輝│以路邊拾取│身分證、健保│犯夜間侵入│
│    │日4時50分 │市○○路2 │      │之衣架（尚│卡、駕照、行│住宅竊盜罪│
│    │前某時許之│段412巷24 │      │無證據證明│照各1張、郵 │，累犯，處│
│    │同日夜間  │號5樓     │      │已屬足對人│局、彰化銀行│有期徒刑捌│
│    │          │          │      │之生命、身│、日盛銀行提│月；      │
│    │          │          │      │體、健康安│款卡各1 張、│          │
│    │          │          │      │全構成威脅│中國信託銀行│          │
│    │          │          │      │，而足供兇│、聯邦銀行、│          │
│    │          │          │      │器使用）勾│彰化銀行、日│          │
│    │          │          │      │開被害人住│盛銀行信用卡│          │
│    │          │          │      │處鐵門後入│各1 張、現金│          │
│    │          │          │      │內行竊    │約1 萬5,000 │          │
│    │          │          │      │          │元          │          │
├──┼─────┼─────┼───┼─────┼──────┼─────┤
│ 15 │99年4月21 │臺北縣板橋│林家財│以自備之機│被害人所有之│犯竊盜罪，│
│    │日3時許   │市○○路2 │      │車鑰匙開啟│車牌號碼LOV-│累犯，處有│
│    │          │段416巷3弄│      │機車電門鎖│347號重型機 │期徒刑月│
│    │          │18號前    │      │後發動引擎│車          │；        │
│    │          │          │      │竊取機車  │            │          │
├──┼─────┼─────┼───┼─────┼──────┼─────┤
│ 16 │99年4月21 │臺北縣板橋│陳麗新│以路邊拾取│數位相機1臺 │犯夜間侵入│
│    │日5 時27分│市○○路2 │      │之衣架（尚│（價值約2萬 │住宅竊盜罪│
│    │日出前之同│段416巷52 │      │無證據證明│元）、行動電│，累犯，處│
│    │日夜間    │號之7四樓 │      │已屬足對人│話1支（價值 │有期徒刑捌│
│    │          │          │      │之生命、身│約1萬5,000元│月；      │
│    │          │          │      │體、健康安│）、第一銀行│          │
│    │          │          │      │全構成威脅│金融卡、華南│          │
│    │          │          │      │，而足供兇│銀行金融卡各│          │
│    │          │          │      │器使用）勾│1張、健保卡2│          │
│    │          │          │      │開被害人住│張、個人名片│          │
│    │          │          │      │處鐵門後入│、電話簿1本 │          │
│    │          │          │      │內行竊    │、現金1,800 │          │
│    │          │          │      │          │元          │          │
├──┼─────┼─────┼───┼─────┼──────┼─────┤
│ 17 │99年4月27 │臺北縣板橋│吳佩芬│以路邊拾取│LV大包包1個 │犯夜間侵入│
│    │日5 時22分│市○○路2 │      │之衣架（尚│、數位相機1 │住宅竊盜罪│
│    │日出前之同│段531巷5弄│      │無證據證明│臺、提款卡5 │，累犯，處│
│    │日夜間某時│7號5樓    │      │已屬足對人│張、健保卡1 │有期徒刑捌│
│    │許        │          │      │之生命、身│張、現金約3 │月；      │
│    │          │          │      │體、健康安│萬元        │          │
│    │          │          │      │全構成威脅│            │          │
│    │          │          │      │，而足供兇│            │          │
│    │          │          │      │器使用）勾│            │          │
│    │          │          │      │開被害人住│            │          │
│    │          │          │      │處鐵門後入│            │          │
│    │          │          │      │內行竊    │            │          │
└──┴─────┴─────┴───┴─────┴──────┴─────┘
以上正本證明與原本無異。
如不服本判決應於送達後10日內向本院提出上訴狀。
                              書記官  尤怡文
中    華    民    國   100    年    5     月    16    日
附錄本案所犯法條全文
意圖為自己或第三人不法之所有，而竊取他人之動產者，為竊盜
罪，處 5 年以下有期徒刑、拘役或 5 百元以下罰金。
意圖為自己或第三人不法之利益，而竊佔他人之不動產者，依前
項之規定處斷。
前二項之未遂犯罰之。
刑法第321條（加重竊盜罪）
犯竊盜罪而有左列情形之一者，處6月以上、5年以下有期徒刑：
一、於夜間侵入住宅或有人居住之建築物、船艦或隱匿其內而犯
    之者。
二、毀越門扇、牆垣或其他安全設備而犯之者。
三、攜帶兇器而犯之者。
四、結夥三人以上而犯之者。
五、乘火災、水災或其他災害之際而犯之者。
六、在車站或埠頭而犯之者。
前項之未遂犯罰之。
刑法第337條
意圖為自己或第三人不法之所有，而侵占遺失物、漂流物或其他
離本人所持有之物者，處5 百元以下罰金。
中華民國刑法第339條之2
意圖為自己或第三人不法之所有，以不正方法由自動付款設備取
得他人之物者，處3 年以下有期徒刑、拘役或1 萬元以下罰金。
以前項方法得財產上不法之利益或使第三人得之者，亦同。